臺灣宜蘭地方法院刑事判決　　　　　　　　　　　　　九十三年度簡上字第五三號
　　上　訴　人　臺灣宜蘭地方法院檢察署檢察官
　　被　　　告　甲○○
右列上訴人因被告賭博案件，不服本院於中華民國九十三年八月九日所為九十三年度
易字第三二七號第一審簡易判決（起訴書案號：九十三年度偵字第二一七二號），提
起上訴，本院管轄第二審之合議庭判決如左：
    主  文
原判決撤銷。
甲○○意圖營利，聚眾賭博，處有期徒刑貳月，如易科罰金，以佰元折算壹日，扣
案之天九牌壹副、骰子拾貳顆、毛毯壹件及抽頭金新台幣肆仟壹佰元均沒收。
    事  實
一、甲○○基於意圖營利供給賭博場所及聚眾賭博之犯意，於民國九十三年六月二十
    一日晚間，提供其位於宜蘭縣礁溪鄉○○村○○○路三城巷三十五之一號五樓住
    處為賭博場所，以甲○○所有之天九牌、骰子為賭具，聚集不特定人賭博財物以
    抽頭營利。嗣於同日晚間八時許，甲○○與曹啟宏、高游信、吳志文等人在上開
    下同）四千一百元，賭具天九牌一副、賭具骰子十二顆、毛毯一件。
二、案經宜蘭縣警察局移送臺灣宜蘭地方法院檢察署檢察官偵查起訴，經本院逕以簡
    易判決處刑。
    理  由
一、訊據被告甲○○坦承於九十三年六月二十一日晚間，在其住處以天九牌、骰子為
    賭具，而與曹啟宏、高游信、高志文等人賭博財物等情不諱，而證人曹啟宏、高
    游信、高志文等人於警訊中亦坦承在上開住處賭博財物，並由被告甲○○抽頭之
    事實。嗣於同日晚間八時許，為宜蘭縣警察局員警在該住處搜索後查獲，並扣得
    抽頭金四千一百元、天九牌一副、骰子十二顆、毛毯一件，有本院九十三年度聲
    搜字第四四二號搜索票、宜蘭縣警察局搜索扣押筆錄、扣押物品目錄表、違反社
    會秩序維護法案件現場紀錄等件附卷可稽。綜上所述，本件事證明確，被告犯行
    洵堪認定，應依法論科。
二、核被告甲○○所為，係犯刑法第二百六十八條前段之意圖營利供給賭博場所罪及
    同條後段之意圖營利聚眾賭博罪。被告意圖營利提供其住處為賭博場所以聚眾賭
    博，係以一行為觸犯數罪名，為想像競合犯，應從情節較重之意圖營利聚眾賭博
    罪論處。原審認被告意圖營利聚眾賭博犯行明確，予以論罪科刑固非無見，惟就
    被告與曹啟宏、高游信、高志文在上開住處賭博部分，原審認被告此部分亦犯刑
    法第二百六十六第一項前段在公共場所賭博罪，查被告僅在查獲當日提供其住處
    作為賭博場所，於案發之時僅查獲曹啟宏等三名賭客，此外復查無任何積極事證
    堪認上址已屬公共場所或不特定人得隨時出入之場所，被告等人雖在上址賭博財
    物，實難遽論以在公共場所或在公眾得出入之場所賭博罪名，原判決認被告除本
    身參加賭博部分，同時觸犯刑法第二百六十六條第一項前段之普通賭博罪名乙節
    ，即有未洽，上訴意旨指摘原判決認被告亦犯刑法第二百六十六條第一項前段賭
    博罪尚有未洽，非無理由，自應由本院合議庭將原判決撤銷改判。爰審酌被告爰
    審酌被告犯罪之動機、目的、手段，犯罪所生之損害，及犯罪後態度等一切情狀
    ，量處如主文所示之刑，並諭知易科罰金之折算標準，以示懲儆。扣案之天九牌
    一副、骰子十二顆、毛毯一件，係屬被告所有且供其犯罪所用之物，而扣案之抽
    頭金四千一百元係屬被告犯罪所得之物，均依法宣告沒收之。另扣案之賭資七千
    元，因非供被告本件犯罪所用之物，爰不為沒收之諭知。
據上論斷，應依刑事訴訟法第四百五十五條之一第一項、第三項、第三百六十九條第
一項前段、第三百六十四條、第二百九十九條第一項前段，刑法第二百六十八條、第
五十五條、第四十一條第一項前段、第三十八條第一項第二款、第三款，罰金罰鍰提
高標準條例第一條前段、第二條判決如主文。
本案經檢察官劉憲英到庭執行職務
中　　　華　　　民　　　國　　九十三　　年　　　十　　　月　　二十七　　日
                         　　　　　臺灣宜蘭地方法院刑事第四庭
                                 　　　審判長法  官  林　惠　玲
                                 　　　　　　法　官  郭　顏　毓
                                 　　　　　　法　官  辜　漢　忠
右正本證明與原本無異
本判決不得上訴。
                                             書記官  林  秀  麗
中　　　華　　　民　　　國　　九十三　　年　　　十　　　月　　二十八　　日
附錄本案論罪科刑法條全文：
刑法第二百六十八條
意圖營利，供給賭博場所或聚眾賭博者，處三年以下有期徒刑，得併科三千元以下罰
金。
